【裁判字號】    95,訴,1007
【裁判日期】    950613
【裁判案由】    毒品危害防制條例
【裁判全文】
臺灣桃園地方法院刑事判決              95年度訴字第1007號
公  訴  人  台灣桃園地方法院檢察署檢察官
被      告  甲○○
                    （現於台灣桃園監獄另案執行中）
上列被告因違反毒品危害防制條例案件，經檢察官提起公訴（九
十五年度毒偵字第一三０號），被告於本院準備程序進行中，就
被訴事實為有罪之陳述，經本院告知簡式審判程序意旨，並聽取
公訴人及被告之意見後，本院合議庭裁定由受命法官獨任依簡式
審判程序審理，本院判決如下：
    主  文
甲○○連續施用第一級毒品，累犯，處有期徒刑捌月，扣案注射
針筒壹支沒收。
    事  實
一、甲○○前於民國八十三年間因違反肅清煙毒條例、麻醉藥品
    管理條例、藥事法等案件，經臺灣高等法院以八十四年度上
    訴字第三七五二號分別判處有期徒刑三年一月、五月、十月
    ，並定應執行刑為有期徒刑四年，嗣經最高法院駁回上訴確
    定後，於八十五年十一月十四日入監服刑；另於八十五年間
    因違反槍砲彈藥刀械管制條例案件，經本院於八十六年一月
    十六日以八十五年度易字第五六九三號判處有期徒刑七月，
    並於八十六年四月二十一日確定後，接續前開徒刑執行，至
    八十八年二月十一日縮短刑期假釋出監，所餘期間併付保護
    管束，於九十年一月三日假釋期滿未經撤銷，未執行之刑以
    已執行論；復於九十一年間因竊盜案件，經本院於九十一年
    五月三日以九十一年度易字第五四一號判決判處有期徒刑九
    月，於同年六月十四日確定後，於九十三年三月二十日甫執
    行完畢（此部分構成累犯）；另於九十二年間因違反毒品危
    害防制條例之施用毒品案件，經本院以九十二年度毒聲字第
    一０六二號裁定送觀察、勒戒後，認有繼續施用毒品之傾向
    ，再經本院以九十二年度毒聲字第一六八二號裁定令入戒治
    處所施以強制戒治，後因戒治期間經戒治所人員評定成效良
    好，經本院裁定停止強制戒治，所餘戒治期間付保護管束，
    於九十二年十二月十一日出所，至九十三年六月二日保護管
    束期滿，未經撤銷，由臺灣桃園地方法院檢察署檢察官於九
    十三年六月四日以九十三年度戒毒偵字第一四一號為不起訴
    處分確定；復因施用第一級、第二級毒品案件，經本院於九
    十四年八月十六日以九十四年度訴字第七八三號判處有期徒
    刑七月、五月，應執行有期徒刑十一月，嗣於同年十月十五
    日確定，現於台灣桃園監獄執行中（於本案不構成累犯）。
二、詎甲○○仍未戒除毒癮，明知海洛因係毒品危害防制條例所
    稱之第一級毒品，不得非法持有及施用，竟基於前開強制戒
    治執行完畢釋放後之五年內，另行基於施用第一級毒品之概
    括犯意，自前開刑事判決確定後之九十四年十二月初某日起
    至同年十二月十五日十三時許止，連續在其位於桃園縣楊梅
    鎮○○○街一巷二號二樓之二住處內，以將海洛因放入注射
    針筒內並加食鹽水或礦泉水稀釋後，再注射至體內之方式，
    平均每天施打一針，多次施用第一級毒品海洛因。嗣於九十
    四年十二月十六日十四時二十分許，為警在桃園縣中壢市○
    ○路二七八號查獲，並扣得其所有供施用海洛因所用之注射
    針筒一支。
三、案經桃園縣政府警察局移送台灣桃園地方法院檢察署檢察官
    偵查起訴。
    理  由
一、程序部分：本件被告甲○○所犯係死刑、無期徒刑或最輕本
    刑為三年以上有期徒刑以外之罪，亦非屬高等法院管轄第一
    審之案件，其於準備程序中就被訴事實為有罪之陳述，經本
    院告知簡式審判程序之旨，並聽取當事人意見後，經本院合
    議庭依刑事訴訟法第二百七十三條之一第一項規定裁定
    由受命法官獨任進行簡式審判程序，合先敘明。
二、被告甲○○上揭施用第一級毒品海洛因之事實，業據其於警
    詢、偵查及本院審理時均坦承不諱，而被告為警查獲後，經
    警所採集之尿液檢體，經送請台灣尖端先進生技醫藥股份有
    限公司以酵素免疫分析法（ＥＩＡ）初步檢驗，再佐以氣相
    層析質譜儀分析法（ＧＣ／ＭＳ）確認檢驗結果確呈嗎啡、
    可待因陽性反應，此有該公司出具之濫用藥物檢驗報告、桃
    園縣政府警察局保安警察隊被採尿人姓名編號對照表各一紙
    附卷可稽，則被告為警查獲後所排尿液，經檢驗後既呈嗎啡
    、可待因陽性反應，復且警方於九十四年十二月十六日查獲
    被告時，同時扣得被告自承為其所有、供其施用第一級毒品
    海洛因用之注射針筒一支可資佐證，由此益徵被告上開自白
    確與事實相符，應堪採信。末查，被告於九十二年間因施用
    毒品案件，經送觀察、勒戒後，認有繼續施用毒品之傾向，
    再經本院裁定令入戒治處所施以強制戒治，後因戒治期間經
    戒治所人員評定成效良好，經本院裁定停止強制戒治，所餘
    戒治期間付保護管束，於九十二年十二月十一日出所，至九
    十三年六月二日保護管束期滿，未經撤銷，由臺灣桃園地方
    法院檢察署檢察官於九十三年六月四日以九十三年度戒毒偵
    字第一四一號為不起訴處分確定等情，亦有上開不起訴處分
    書、臺灣高等法院被告前案紀錄表一份附卷為憑，堪認被告
    確於前開強制戒治執行完畢釋放後五年內，再犯本件毒品危
    害防制條例第十條第一項之施用毒品罪。從而，本件事證明
    確，被告多次施用第一級毒品海洛因之犯行，已經證明，應
    依法論科。
三、核被告甲○○所為，係犯毒品危害防制條例第十條第一項施
    用第一級毒品罪。又其於施用海洛因行為前所持有之第一級
    毒品海洛因之行為，既均意在供己施用，其持有之低度行為
    應為施用之高度行為吸收，不另論罪。而被告多次施用第一
    級毒品海洛因之犯行，時間緊接，觸犯犯罪構成要件相同之
    罪名，顯係基於概括犯意反覆為之，應依刑法第五十六條連
    續犯規定，以一罪論並依法加重其刑；至被告前有如事實欄
    所示之前科紀錄及徒刑執行等情，有台灣高等法院被告前案
    紀錄表在卷可憑，其於五年以內再犯本件有期徒刑以上之罪
    ，為累犯，應依刑法第四十七條規定，加重其刑。爰審酌被
    告前因施用毒品案件，業經觀察、勒戒並令入戒治處所施以
    強制戒治，且曾獲不起訴處分之寬典，卻未能把握自新機會
    ，澈底戒除施用毒品之惡習，仍再施用足以導致人體機能發
    生依賴性、成癮性及抗藥性等障礙之第一級毒品海洛因之罪
    行，足徵其沾染毒品甚深，戕害自身健康，漠視法令禁制，
    顯未見悔改之意，惟尚能坦承犯行，犯後態度頗佳，暨其犯
    罪動機、手段、施用毒品之次數等一切情狀，量處如主文所
    示之刑，以資懲儆。另扣案之注射針筒一支，係被告所有，
    供其施用第一級毒品海洛因所用，業據被告供明在卷（見九
    十五年五月三十日審理筆錄），爰依刑法第三十八條第一項
    第二款之規定，予以宣告沒收。
四、據上論斷，應依刑事訴訟法第二百七十三條之一第一項、第
    二百九十九條第一項前段，毒品危害防制條例第十條第一項
    ，刑法第十一條前段、第五十六條、第四十七條、第三十八
    條第一項第二款，判決如主文。
本案經檢察官趙燕利到庭執行職務。
中    華    民    國    95    年    6     月    13    日
                      台彎桃園地方法院刑事第十一庭
                          法  官  何俏美
以上正本證明與原本無異。
如不服本判決，應於送達後10日內，向本院提出上訴狀。
                         書記官   陳淑瓊
中    華    民    國    95    年    6     月    13    日
附錄本件論罪科刑法條全文
毒品危害防制條例第10條
施用第一級毒品者，處六月以上五年以下有期徒刑。
施用第二級毒品者，處三年以下有期徒刑。


司法院資訊處製作；財團法人民間司法改革基金會備份。
